# 盘盈房源

提问人：yushang3975 时间：2021-12-17 15:31:52
请教陈版：
一家国企房地产公司A公司，成立于 80 年代，原先全民所有制， 2020 年已在区政府推进下改为有限责任公司，当时只是对账面登记的资产负债进行清产核资后按净资产改制。事实上，他们有很多账外的房源，现在想对这些房源进行登账。
1 、一些房源，八九十年代当时指挥部形式共同建设，账簿以指挥部名义设立，建设完安置拆迁户，剩余房源A公司分得部分，但一直没入账。当时的指挥部均已不存在，账簿也无从寻找。
2 、有些是外购房源，原本是用于履行拆迁安置职能，据企业描述说买的时候房源都没入过账，购买协议也找不到，账都是八九十年代的，未电子化，数量庞大，我们觉得不大可能一笔笔去翻凭证，且以前记账非常随意，也几乎不写对应拆迁项目，也没有建立台账，附件有时候就企业自己手写的一张清单，甚至没有，有些账互相之间收支互抵之后的净额入账等等。
3 、有些自建项目，项目很多，没有台账，记账也是无法从摘要、附件等判断成本归属，很难做成本归集，账面做过几次大额结转，就是把账面记载成本一股脑都结转。
4 、有些房源可能是为了满足拆迁户需求，其他拆迁单位划拨过来的，据说也没做账，或者做了账我们恐怕也不一定能追查到。
5 、还有一些房源说是代管公房。按照企业描述，觉得有些房源也不是国有房产中心的，而是已经移交给A公司管理。
目前这些盘盈的房源（总面积有上万平）可以什么方式入账？有没可能以评估价入账？
6 、目前还有一些房子已经被拆迁了，获得新的房源或是货币补偿款，怎么入账？
辛苦陈版指导一下，谢谢陈版！

回答人：chenyiwei
个人还是建议尽可能查明这些房屋的最初来源和历史沿革，以及这些房屋目前的权属状况、是否被设置他项权利等，并核实房屋的实际使用状况、相关经济利益流入情况（如房租由谁收取）等。由不动产登记机构或者其他适当机构对这些问题出具证明，并办理房屋产权过户。在此前提下，改制后的企业可将这些房屋根据其权属的核实情况，以及对是否符合会计上“资产”定义和确认条件的核查，选择适当的基准日对符合确认资产条件的此类房屋进行评估，并将对应的相关负债（如有）一并入账，按净资产评估值贷记资本公积处理。
该事项理论上应追溯重述前期报表，如不切实可行的，也可以采用未来适用法，或者追溯到改制完成日、错误发现日等。